【裁判字號】    89,訴,2293
【裁判日期】    891026
【裁判案由】    毒品危害防制條例
【裁判全文】
臺灣高雄地方法院刑事判決                        八十九年度訴字第二二九三號
    公  訴  人  臺灣高雄地方法院檢察署檢察官
    被      告  甲○○
右列被告因毒品危害防制條例案件，經檢察官提起公訴（八十九年度毒偵字第一五四
九號、一六五七號），本院判決如左：
    主  文
甲○○連續施用第一級毒品，處有期徒刑柒月。
海洛因（淨重零點壹肆公克，包裝重零點貳肆公克）、注射針筒貳支，均沒收銷燬之
。
    事  實
一、甲○○前於民國八十七年間因施用毒品案件，經本院以八十七年度毒聲字第三八
    一八號裁定送觀察勒戒後，認無繼續施用毒品之傾向，由臺灣高雄地方法院檢察
    署檢察官於八十七年十二月四日以八十七年度偵字第二七一七六號不起訴處分確
    定。惟仍不知悔改，明知海洛因係第一級毒品，竟基於概括之犯意，自八十八年
    十一月某日起至八十九年二月十七日止，連續在高雄縣鳥松鄉長庚紀念醫院高雄
    分院，以針筒注射方式，施用第一級毒品海洛因多次，而於八十九年一月三十一
    日下午七時四十五分許，在高雄市○○區○○路與中正路路口，隨警返回高雄市
    政府警察局採尿送驗，又於八十九年二月十七日上午十一時三十分許，在上開長
    庚醫院內為警查獲，並扣得第一級毒品海洛因（淨重○‧一四公克，包裝重○‧
    二四公克）及注射針筒二支。經依本院八十九年度毒聲字第一四五○號裁定送觀
    察勒戒後，認有繼續施用毒品之傾向。
二、案經高雄市政府警察局、高雄縣警察局仁武分局分別移送臺灣高雄地方法院檢察
    署檢察官偵查起訴。
    理  由
一、右開事實，迭據被告甲○○於警訊及偵審中坦承不諱，又被告前後二次為警查獲
    時所採取之尿液，經分別送請高雄市政府衛生局、高雄縣衛生局檢驗結果，均檢
    出嗎啡呈陽性反應，有高雄市政府衛生局八十九年二月三高衛試煙字第Ｌ○一一
    號煙毒尿液檢驗成績書影本及高雄縣衛生局八十九年二月二十九日八九煙檢字第
    八九○號煙毒尿液檢驗成績書各一份附卷可稽，而海洛因施用入人體後水解還原
    成嗎啡，再循嗎啡之代謝方式排出體外，已據行政院衛生署藥物食品檢驗局（73
    ）藥檢壹字第○三○二二一號函敘明綦詳，且被告於右揭時間，在長庚醫院內為
    警查獲時，復自其身上扣得白粉一包可資佐證，而該扣得之白粉，經送請法務部
    調查局鑑定結果，認係海洛因（淨重○‧一四公克、包裝重○‧二四公克），亦
    有該局八十九年三月二十三日八九陸（一）00000000號（電腦條碼：0
    00000000號）鑑定通知書一紙在卷可憑，又該扣案之針筒經送請高雄醫
    學院附設中和紀念醫院鑑定結果，認有海洛因反應，有該院八十九年十月十七日
    編號Ｂ0000000號檢驗報告單一紙附卷可稽。是被告前開自白核與事實相
    符，足堪採信。被告曾於八十七年間因施用毒品案件，經本院以八十七年度毒聲
    字第三八一八號裁定送觀察勒戒後，認無繼續施用毒品之傾向，由臺灣高雄地方
    法院檢察署檢察官於八十七年十二月四日以八十七年度偵字第二七一七六號不起
    訴處分確定，有該不起訴處分書影本一件附卷可查，其於五年內再犯毒品危害防
    制條例第十條之罪，經觀察、勒戒後，認有繼續施用毒品之傾向，亦有本院八十
    九年度毒聲字第一四五○號送觀察、勒戒裁定書及臺灣高雄看守所附設勒戒處所
    八十九年二月二十九日高所坤戒勒字第八一九號函所附有繼續施用毒品傾向證明
    書各一件在卷可稽，是本件事證明確，被告上開犯行洵堪認定。
二、查海洛因係毒品危害防制條例第二條第二項所稱之第一級毒品，不得持有、施用
    ，被告竟持之以施用，核其所為，係犯毒品危害防制條例第十條第一項之施用第
    一級毒品罪。被告先後多次施用海洛因犯行，時間緊接、手法及罪名均同，顯係
    基於概括犯意而為之，為連續犯，應論以一罪，並加重其刑。其先後多次持有海
    洛因，亦係基於概括之犯意，本應以連續持有論，惟其持有後，進而施用，其多
    次持有海洛因行為應被其施用之行為所吸收，不另論罪。審酌被告前因施用毒品
    經送觀察勒戒而為不起訴處分後，再犯本案相同罪行，顯見意志不堅，惟念其犯
    罪係戕害自身，尚未害及他人，所犯情節非重，且除前開觀察、勒戒外，並無其
    他犯罪前科，有臺灣高等法院被告全國前案紀錄表及臺灣高雄地方法院檢察署刑
    案資料查註紀錄表各一件附卷可按，素行尚可，及犯罪後承認犯行，態度良好等
    一切情狀，量處如主文所示之刑。至扣案之白色粉末係第一級毒品海洛因（合計
    淨重○‧一四公克，包裝重○‧二四公克），且注射針筒二支均有海洛因反應，
    均已如前述，該等針筒顯與毒品海洛因粉末無法析離，自應視同第一級毒品海洛
    因，均依毒品危害防制條例第十八條第一項前段規定，併予宣告沒收併銷燬之，
    又送鑑耗損之海洛因白粉既已滅失，自無庸宣告沒收。
據上論斷，應依刑事訴訟法第二百九十九條第一項前段，毒品危害防制條例第十條第
一項、第二十條第三項、第十八條第一項前段，刑法第十一條、第五十六條，判決如
主文。
中    華    民    國      八十九      年      十      月     二十六     日
                                  臺灣高雄地方法院刑事庭
                                      法  官  李麗珠
右正本證明與原本無異。
如不服本判決，應於判決送達後十日內，向本院提出上訴狀。
                                      書記官  簡鴻雅
中    華    民    國      八十九      年      十      月     二十六     日
附錄本案判決論罪科刑法條：
毒品危害防制條例第十條第一項：
施用第一級毒品者，處六月以上五年以下有期徒刑。


司法院資訊處製作；財團法人民間司法改革基金會備份。
